臺灣臺南地方法院民事判決　　　　　　　96年度簡上字第50號
上　訴　人　丙○○
　　　　　　己○○
　　　　　　丁○○
被上訴人　　庚○○
上列當事人間請求給付票款事件，上訴人對於中華民國96年1月
31日本院台南簡易庭95年度南簡字第2404號第一審判決提起上訴
，本院於民國96年7月31日言詞辯論終結，判決如下：
  主      文
上訴駁回。
第二審訴訟費用新台幣柒仟陸佰零伍元由上訴人負擔。
  事　　　實
甲、上訴人方面：
一、聲明：(一)原判決廢棄。
          (二)被上訴人在第一審之訴駁回。
二、陳述：除與原判決記載相同者，予以引用外，補稱：
    (一)系爭支票係由上訴人分別簽發交付訴外人黃瓊惠作為會款
      ，黃瓊惠交付訴外人戊○○、甲○○。由於黃瓊惠倒會後
      ，各會員間有開會，互相退還尚未到期的支票，當上訴人
      向戊○○要求返還系爭支票時，渠竟稱沒有拿到上訴人的
      支票，拒絕將系爭支票返還上訴人。對於上訴人請求戊○○應將支票返還上訴人之事實，被上訴人實屬明知，竟配
      合渠背書，在上訴人聲請假處分後由其出面提示，並誆稱
      戊○○借款交付票據，進而提起本件票款請求，被上訴人
      實為惡意之執票人，無非想藉以取得票載金額之不法利益
      ，希冀以合法背書手段掩蓋貪圖不法利得。
    (二)上訴人固然必須就執票人取得票據係出於惡意負舉證責任
      ，惟上訴人既已質疑被上訴人取得票據之原因且為惡意之
      執票人，被上訴人自必須就其取得之原因關係，即就其與
      戊○○、甲○○間之借貸關係之法律關係之特別要件負舉
      證責任，方屬公允，此為舉證責任分配之原則。
    (三)本件實有多處蹊蹺之處，先是起訴原告變更，由陳榮宗變
      為庚○○，哪有起訴主體全然不知，嗣後變更，以與常理
      相違。
三、證據：除援用原審所提證據外，聲請傳訊證人乙○○、辛○○、壬○○、戊○○、甲○○，並命被上訴人提出系爭支票
    到院勘驗，並將囑託法務部調查局或內政部警政署刑事警察
    局對系爭支票做碳元素分析鑑定，以證明訴外人戊○○背書
    簽名之時間為何。
乙、被上訴人方面：
一、聲明：上訴駁回。
二、陳述：除與原判決記載相同者，予以引用外，補稱：
    (一)被上訴人為了交付訴外人戊○○、甲○○現金借款，各在
      台新銀行永康分行、京城銀行歸仁分行、板信銀行台南分
      行、陽信銀行永康分行等分別提領現金交付，日期分別為
      95年2月至95年3月間。
    (二)被上訴人於收受系爭支票時，僅知悉是會款支票，嗣經證
      人辛○○告知始知會首倒會，但不知會員間協議返還支票
      之事。上訴人仍執前詞，就渠等與訴外人戊○○、甲○○
      間之債權債務關係，抗辯被上訴人不得對渠等主張票據權
      利，顯無足採。
    (三)訴外人戊○○、甲○○持向被上訴人借款之支票，不止附
      表一、二、三所示系爭支票，亦有第三人的支票，然均跳
      票。
    (四)大部分的支票係在95年3月7日或3月8日託收，票期較遠者
      ，係因先前部分支票已跳票，被上訴人想託收也沒用，始
      未存入銀行，至偵查期間檢察官要求須取得退票紅單，始
      存入銀行託收。
三、證據：提出支票與退票理由單各16紙正本（業經本院一一核
    對無訛後，正本發還被上訴人，影本留存附卷）、陽信銀行
    客戶對帳單二紙、台南區中小企業銀行歸仁分行（現為京城
    銀行歸仁分行）、台新銀行永康分行、板信銀行台南分行存
    摺與交易明細影本各一份等為證。
丙、本院依上訴人聲請函法務部調查局、內政部警政署刑事警察
    局，並依上訴人聲請訊問證人乙○○、辛○○、壬○○、戊○○與甲○○。
    理　　　由
一、被上訴人起訴主張：
    (一)訴外人戊○○、甲○○參加以訴外人黃瓊惠為會首之互助
      會，該互助會係約定以簽發支票方式交付會首繳交會款，
      訴外人戊○○、甲○○因而取得會首黃瓊惠所交付上訴人
      所簽發之支票。訴外人戊○○、甲○○於95年3月間持上
      訴人所簽發分別如附表一、二、三所示支票（以下簡稱「
      系爭支票」）向被上訴人借款，附表一支票發票人為上訴
      人丙○○，票款總金額為新台幣（下同）127,500元；附
      表二支票發票人為上訴人己○○，票款總金額為183,000
      元；附表三支票發票人為上訴人丁○○，票款總金額為
      153,000元。訴外人戊○○與被上訴人為家鄉餐飲店股東
      關係，戊○○持有系爭支票，均以背書轉讓方式轉讓被上
      訴人，向被上訴人借款，至於訴外人甲○○係訴外人戊○○介紹向被上訴人以系爭支票借款，因被上訴人與甲○○
      不熟識，乃經訴外人戊○○在支票背書後再轉讓被上訴人
      。被上訴人為合法善意之持票人，被上訴人借款予戊○○
      與甲○○均按票面金額交付借款，因約定利息為月息二分
      ，乃扣除第一個月的利息後，再交付借款。
    (二)詎上訴人卻以會首黃瓊惠為對象，對於附表一、二、三所
      示之支票聲請假處分，禁止提示付款，以致被上訴人提示
      後均遭退票。依票據法第5條、126條規定，上訴人自有給
      付系爭票款義務。上訴人己○○與丙○○雖稱渠等均為活
      會，然如係活會，上訴人丙○○怎會開面額30,000元死會
      支票？上訴人己○○又怎會開55,000元死會支票？顯見所
      辯為推卸票款之責。被上訴人與訴外人戊○○僅是合作開
      店的股東關係，非如上訴人所稱之情侶關係，被上訴人之
      配偶陳榮宗與戊○○是多年好友。
    (三)至上訴人質疑代收支票月份問題，係被上訴人接受銀行人
      員建議，先行託收票載日期較為接近之支票，票期較遠之
      支票，則係接近票載日期時再存入銀行託收。查：
      1.訴外人甲○○部份：
        由訴外人戊○○在支票背書後，持向被上訴人調借現金
        ，計有附表一編號1、2上訴人丙○○簽發之支票二張面
        額合計51,000元未兌現；附表二編號1上訴人己○○簽
        發之支票一張面額25,500元未兌現；附表三編號1、2
        上訴人丁○○簽發之支票二張面額合計51,000元未兌現
        。
      2.訴外人戊○○部份：
        由訴外人戊○○直接在支票背書後，持向被上訴人調借
        現金，計有附表一編號3-5上訴人丙○○簽發之支票三
        張面額合計76,500元未兌現（另一張面額30,000元支票
        已兌現）；附表二編號2-5上訴人己○○簽發之支票四
        張面額合計157,500元未兌現；附表三編號3-6上訴人丁○○簽發之支票四張面額合計102,000元未兌現。
      3.合計上訴人丙○○之支票未兌現金額為127,500元，上
        訴人己○○部分為183,000元，上訴人丁○○部分為
        153,000元。
    (四)爰依票據關係，提起本件訴訟，請求上訴人丙○○應給付
      被上訴人127,500元，上訴人己○○應給付被上訴人
      183,000元，上訴人丁○○應給付被上訴人153,000元，及
      均自95年12月22日準備書狀繕本送達翌日起至清償日止，
      按年息百分之6計算之利息。
二、上訴人則抗辯如下：
    (一)上訴人丙○○、己○○、丁○○等三人均是參加會首即訴
      外人黃瓊惠所召集的支票會，才簽發如附表一、二、三所
      示支票，交付會首黃瓊惠；上訴人丙○○、丁○○係參加
      二個支票會，其中一會為自94年11月1日起至96年4月1日
      止，有18次，另一會自95年2月10日起至96年6月10日止，
      有17次。上訴人己○○則參加三個支票會，第一、二支票
      會與上訴人丙○○、丁○○參加之上前支票會相同，另一
      支票會為自94年5月1日起至95年11月1日止。上開三個支
      票會至95年4月份即倒會，上訴人丙○○等三人均未標到
      會款，均為活會。
    (二)系爭三個支票會均係約定第一次開會時，就要將所有的支
      票開出。訴外人戊○○有參加這三個支票會，但他說沒有
      支票，所以借用會首黃瓊惠之支票，訴外人戊○○係與會
      首黃瓊惠合開一張支票的金額，但會首黃瓊惠的支票全部
      跳票。至95年4月倒會後，會員有開會協議，互相退還尚
      未到期之支票，訴外人戊○○竟以電話告知沒有拿到上訴
      人的支票，拒絕將支票返還給上訴人，戊○○應將支票返
      還上訴人，竟未返還，復持向被上訴人借款，上訴人自得
      拒絕給付票款。又戊○○向被上訴人借款時，訴外人黃瓊
      惠已經倒會，被上訴人知悉其事由，自不得向上訴人請求
      給付票款。至訴外人甲○○所持支票在95年2月份時已經
      退票，被上訴人亦知悉其事，亦不得向上訴人請求給付票
      款。上訴人三人均為受害人，始聲請對系爭支票假處分。
    (三)訴外人甲○○、戊○○就所參加的系爭支票會均已標取會
      款，均為死會，戊○○與被上訴人係情侶關係，共同經營
      家鄉卡拉OK，明知系爭支票係支票會會款及倒會後會員間
      協議相互返還活會會員之支票等事實。又系爭支票係由訴
      外人即被上訴人之夫陳榮宗帳戶提示，係倒會後始提示之
      支票，被上訴人應將支票返還上訴人。
    (四)訴外人戊○○尚積欠上訴人己○○會款，有法院判決為證
      。
三、兩造不爭執之事實：
    (一)上訴人丙○○等三人與訴外人戊○○、甲○○均參加訴外
      人黃瓊惠所召集之合會。合會採支票會方式，依會單記載
      之順序定得標順序，會員於每會第一個月須一次開出按月
      應繳金額之支票，得標前開活會支票，得標後開死會支票
      ，活會者月付25,500元，死會者月付30,000元。
    (二)上訴人丙○○等三人因參加上開合會，分別簽發如附表一
      、二、三所示系爭支票交付會首即訴外人黃瓊惠，再由訴
      外人黃瓊惠分別交付得標會員即訴外人戊○○、甲○○。
    (三)被上訴人持有上訴人丙○○等三人所分別簽發如附表一、
      二、三所示支票，經提示付款，因上訴人已聲請法院為假
      處分裁定禁止提示付款而退票。
四、至被上訴人主張其於95年2、3月間自訴外人戊○○、甲○○
    收受系爭支票時，僅知系爭支票為合會支票，係嗣後經證人
    辛○○告知始知會首黃瓊惠倒會情事，但不知會員間協議返
    還支票之事，並本於票據關係，請求上訴人丙○○等三人給
    付系爭票款等語。則為上訴人否認，抗辯系爭支票係合會支
    票，訴外人戊○○、甲○○亦為合會會員，渠等均已標得會
    款，均為死會，明知會首倒會後，會員間應相互返還所持活
    會會員之支票，竟仍將系爭支票轉讓被上訴人，而被上訴人
    與訴外人戊○○係情侶關係，二人共同經營家鄉卡拉OK，被
    上訴人係在明知上開倒會與會員間應相互返還活會會員支票
    之情事下收受系爭支票，上訴人得拒絕給付票款等語。是本
    院應審究兩造之爭點如下：
    (一)被上訴人是否惡意取得系爭支票？
    (二)上訴人得否以渠等與訴外人黃瓊惠、戊○○、甲○○間因
      合會（支票會）債務不履行關係所為之抗辯即訴外人黃瓊
      惠、戊○○、甲○○積欠會款債務，應返還系爭支票予上
      訴人等事由，對抗被上訴人，而拒絕給付系爭票款？
五、經查，訴外人黃瓊惠所召集之三個合會，第一會自94年5月
    1日起至95年11月1日止，於每月1日開標，共19會份，上訴
    人己○○參加二會份，上訴人丙○○參加一會份，訴外人戊○○參加二會份；第二會自94年11月1日起至96年4月1日止
    ，於每月1日開標，共18會份，上訴人丙○○、己○○、丁○○各參加一會份，訴外人戊○○參加二會份、甲○○參加
    一會份；第三會自95年2月10日起至96年6月10日止，於每月
    10日開標，共17會份，上訴人丙○○、己○○、丁○○各參
    加一會份，訴外人戊○○、甲○○各參加二會份。有合會會
    單三紙附卷可稽，依上訴人主張上開三個合會均於95年4 月
    倒會，則就第一會，上訴人丙○○、己○○各一會份均已得
    標，為死會，戊○○參加之二會份亦為死會，上訴人己○○
    尚有一會份為活會；就第二會，訴外人戊○○一會份為死會
    ，一會份為活會，上訴人三人與訴外人甲○○均為活會；就
    第三會，上訴人三人與訴外人戊○○、甲○○均為活會。
六、按票據債務人不得以自己與發票人或執票人之前手間所存抗
    辯之事由對抗執票人。但執票人取得票據出於惡意者，不在
    此限，票據法第13條定有明文。次按票據行為為不要因行為
    ，即不以給付之原因為要素而得成立之行為，凡簽名於票據
    之人，不問原因如何，均須依票上所載文義負責，除執票人
    取得票據係出於惡意或詐欺者外，發票人不得以自己與執票
    人前手所存抗辯之意由，對抗執票人（最高法院49年台上字
    第678號判例意旨參照）。又票據法第13條但書所謂執票人
    取得票據出於惡意，係以執票人取得票據時為準，決定其是
    否惡意，並應由票據債務人就此負舉證責任（最高法院72年
    度台上字第1612號裁判要旨參照）。上訴人以被上訴人受讓
    系爭票據時明知三個合會均已倒會，亦明知會員於倒會後協
    議相互返還會款支票等情，抗辯被上訴人取得系爭支票係出
    於惡意一節，已為被上訴人否認，經查：
    (一)如附表一、二、三所示支票均係上訴人丙○○等三人為支
      付合會會款而簽發交付會首即訴外人黃瓊惠之會款支票，
      被上訴人非上開合會會員，被上訴人係分別自訴外人戊○○、甲○○受讓系爭支票，為兩造所不爭執，則被上訴人
      與上訴人三人間自非授受系爭支票之直接當事人至明。參
      諸前揭最高法院49年台上字第678號判例，自應由上訴人
      就所辯被上訴人取得票據係出於惡意之事實負舉證責任。
    (二)被上訴人主張戊○○於95年2月20日與同年3月17日持系爭
      支票與第三人之支票，分別向其借款350,000元與425,000
      元，甲○○則係95年3月6日晚間經由戊○○向其借款
      490,000等語，核與證人戊○○證述：「約在95年2、3月
      份向被上訴人借款，我是分兩次借。」、證人甲○○證述
      ：「我是三月份找戊○○，白天先打電話找戊○○，我在
      當天晚上拿票到店內（指被上訴人與戊○○共同經營之卡
      拉OK店），先給戊○○，被上訴人過來時，戊○○再當我
      的面交票給被上訴人，被上訴人要求戊○○要背書，戊○○才當場背書」等語相符（參見上訴卷第73頁筆錄）。對
      照被上訴人提出附卷之客戶對帳單與存摺，其中台新銀行
      永康分行被上訴人之夫陳榮宗交易明細於95年2月20日確
      有350,000元支出紀錄，陽信商業銀行客戶陳榮宗帳戶與
      台南區中小企銀行歸仁分行陳榮宗帳戶於95年3月17日分
      別有225,000元與200,000元之支出紀錄，板信商業銀行台
      南分行被上訴人帳戶於95年3月6日確有490,000元之支出
      紀錄，且經核對系爭16紙支票，每張均有戊○○之背書，
      證人戊○○與甲○○之借款金額復均大於被上訴人所持系
      爭支票之總額，則被上訴人主張此部分事實核與證人戊○○、甲○○證述內容及上開事證均相符合，堪信為真實。
      上訴人辯稱被上訴人係95年4月倒會，並在上訴人聲請假
      處分禁止提示支票後，始受讓系爭支票一節，與上開事證
      不符，要難憑採。至於被上訴人交付訴外人戊○○、甲○○之借款，有部分係自被上訴人之夫陳榮宗帳戶內提領，
      要與被上訴人因借款而受讓系爭支票之事實無涉，被上訴
      人非不得向第三人借款以交付戊○○、甲○○，何況陳榮
      宗係被上訴人之夫，夫妻間金錢共通，並不違反常情。又
      上訴人聲請將系爭支票作碳元素分析鑑定，以證明訴外人
      戊○○背書簽名之時間為何，已據法務部調查局函覆「一
      般文件易受溫度、溼度、光照、日曬及空氣流通情形等保
      存條件不定之影響而生變化，致難以自其上筆墨成分作為
      研判書寫時間之依據，且筆墨使用時之新舊情況又不明（
      例如是否舊物新用），故有關『時間』鑑定問題，本局目
      前無法精確認定」，內政部警政署刑事警察局亦函覆該局
      欠缺是項鑑驗條件，歉難鑑定等語，是以我國目前鑑識科
      技，尚無法僅憑筆跡鑑定其書寫時間，附此說明。
    (三)上訴人雖以被上訴人存入銀行託收之支票日期為95年11
      月間，據以抗辯被上訴人受讓支票之時間在95年4月倒會
      後等語，上訴人此項抗辯已為被上訴人否認，經對照被上
      訴人提出之支票，背面均有銀行代收記載與日期，其中附
      表一編號1、2之支票存入日期為95年3月7日，附表一編號
      3、5、附表二編號2、4、附表三編號3、5等六張支票代收
      日期為95年3月8日，已足以證明被上訴人受讓上開八紙支
      票之時間確係在95年4月倒會前。至於附表一編號4、附表
      二編號1、3、附表三編號1、2、4、6等支票之銀行代收日
      期雖在95年4月以後（附表二編號5未記載銀行代收日期）
      ，然銀行代收日期僅係執票人將支票存入銀行之時間，並
      不足為被上訴人受讓支票時間之證明，是此部分事證尚不
      足為有利於上訴人之認定。
    (四)上訴人雖聲請訊問證人乙○○、辛○○、壬○○，然觀證
      人乙○○、辛○○之陳述，均係證稱：95年4月倒會後，
      會員曾對會首黃瓊惠提出詐欺告訴，於地檢署開偵查庭時
      ，到場會員曾彼此協議，相互返還所持活會會員之支票等
      情，再參酌證人壬○○陳述：伊於95年4、5月間曾陪同上
      訴人己○○前往被上訴人與戊○○共同經營之家鄉卡拉OK
      店，上訴人己○○要求戊○○返還支票時，被上訴人在場
      等語（參見96年4月26日準備程序筆錄），所證述之上開
      事實，均為95年4月倒會以後見聞之事實，不足為有利於
      上訴人之認定。本件被上訴人自訴外人戊○○、甲○○受
      讓系爭會款支票之時間，既在95年2、3月間，業如前述，
      斯時尚未發生倒會情事，被上訴人又何能未卜先知其後會
      有倒會事實而拒絕受讓支票？上訴人另以被上訴人與訴外
      人戊○○為情侶關係，且共同經營家鄉卡拉OK，抗辯被上
      訴人與戊○○係共同借款予他人等語，惟此項抗辯已為被
      上訴人否認，參之上訴人聲請訊問之證人辛○○證述：「
      我是向庚○○借錢，不是向戊○○借錢，我沒有跟戊○○
      提過借錢的事情」、「沒有看過戊○○與被上訴人共同借
      錢給人家」、「大部分都是拿票向被上訴人借或是透過戊○○找被上訴人借錢」等語，要不足認被上訴人與戊○○
      有共同借錢之事實，上訴人就此部分抗辯復未舉證以實其
      說，要難僅憑被上訴人與戊○○共同經營家鄉卡拉OK店或
      渠等間有金錢往來事實，即遽以推定被上訴人與戊○○係
      共同借錢應共負債務不履行責任。
    (五)綜上，執票人取得票據是否出於惡意，既以取得支票時為
      準，本件被上訴人非合會會員，其受讓系爭16紙支票均在
      94年4月倒會前，被上訴人亦非與訴外人戊○○共負給付
      會款之債務不履行責任，揆諸前揭法律規定與最高法院裁
      判意旨，上訴人自不得以其等對訴外人戊○○所存抗辯事
      由對抗被上訴人。
七、次按「支票為文義證券，在票據上簽名者，依票上所載文義
    負責。」、「發票人應照支票文義擔保支票之支付。」、「
    發票人、承兌人、背書人及其他票據債務人，對於執票人連
    帶負責。執票人得不依負擔債務之先後，對於前項債務人之
    一人或數人或全體行使追索權。」、「執票人向支票債務人
    行使追索權時，得請求自為付款提示日起之利息，如無約定
    利率者，依年利六釐計算。」，票據法第5條第1項、第126
    條、第144條準用第96條第1項、第2項、第133條分別定有明
    文。本件被上訴人執有上訴人丙○○簽發如附表一之支票5
    紙，面額合計127,500元、上訴人己○○簽發如附表二之支
    票5紙，面額合計183,000元與上訴人丁○○簽發如附表三之
    支票6紙，面額合計153,000元，其提示退票日期亦如附表一
    、二、三所載，則被上訴人依票據法律關係，請求上訴人丙○○給付127,500元，請求上訴人己○○給付183,000元，請
    求上訴人丁○○給付153,000元，及均自被上訴人提出原審
    95 年12月22日準備書狀繕本送達翌日即95年12月30日起至
    清償日止，按年息百分之六計算之利息，自屬於法有據。
八、再按又依票據法第132條之規定，執票人不於票據法第130
    條所定期限內為付款之提示，或不於拒絕付款日或其後5日
    內，請求作成拒絕證書者，對於發票人以外之前手，喪失追
    索權。本件被上訴人所執附表一、二、三所示支票，固有部
    分支票未於票據法第130條所定期限內提示，然上訴人均為
    發票人，被上訴人仍得對於為發票人之上訴人行使行使追索
    權，附此敘明。
九、綜上所陳，被上訴人本於票據法律關係，請求上訴人丙○○
    給付127,500元，請求上訴人己○○給付183,000元，請求上
    訴人丁○○給付153,000元，及均自95年12月30日起至清償
    日止，按年息百分之六計算之利息，為有理由。又本件係屬
    民事訴訟法第427條第2項第6款訴訟適用簡易程序所為被告
    敗訴之判決，依同法第389條第1項第3款之規定，應依職權
    宣告假執行，原審判命上訴人應分別給付上開票款，並依職
    權宣告假執行及上訴人得分別供擔保免為假執行，並無違誤
    ，上訴人指摘原判決不當，求為廢棄，並駁回被上訴人第一
    審之訴，為無理由，應駁回其上訴。
十、末按訴訟費用由敗訴之當事人負擔。法院為終局判決時，應
    依職權為訴訟費用之裁判。民事訴訟法第78條、第87條第1
    項定有明文。本件上訴訴訟費用額確定為7,605元（即第二
    審裁判費），上訴人提起上訴，既受敗訴判決，自應負擔上
    開上訴之訴訟費用。
十一、據上論結，本件上訴為無理由，依民事訴訟法第436條之1
      第3項、第449條第1項、第78條、第85條第1項前段、第87
      條第1項，判決如主文。
中　　華　　民　　國　　96　　年　　8　　 月　　14　　日
                  民事第一庭    審判長法官  洪碧雀
                                      法官  蔡雅惠
                                      法官  林逸梅
以上正本證明與原本無異。
本件不得上訴。
中　　華　　民　　國　　96　　年　　8 　　月　　14　　日
                                    書記官  楊建新
┌──────────────────────────────────────────────────┐
│附表一：上訴人丙○○                                                                                │
├─┬───────┬─────┬─────┬─────┬─────┬─────┬─────┬────┤
│編│  付  款  人  │發 票 人  │支票號碼  │票面金額  │票載發票日│ 提示日   │ 背 書 人 │借款人  │
│號│              │          │          │（新臺幣）│          │          │          │        │
├─┼───────┼─────┼─────┼─────┼─────┼─────┼─────┼────┤
│1 │陽信銀行永康分│丙○○    │AC0000000 │25,500元  │95年8月13 │95年8月14 │戊○○    │甲○○  │
│  │行            │          │          │          │日        │日        │          │        │
├─┼───────┼─────┼─────┼─────┼─────┼─────┼─────┼────┤
│2 │陽信銀行永康分│丙○○    │AC0000000 │25,500元  │95年10月13│95年11月28│戊○○    │甲○○  │
│  │行            │          │          │          │日        │日        │          │        │
├─┼───────┼─────┼─────┼─────┼─────┼─────┼─────┼────┤
│3 │陽信銀行永康分│丙○○    │AC0000000 │25,500元  │95年6月13 │95年6月13 │戊○○    │戊○○  │
│  │行            │          │          │          │日        │日        │          │        │
├─┼───────┼─────┼─────┼─────┼─────┼─────┼─────┼────┤
│4 │高新銀行永康分│丙○○    │KS0000000 │25,500元  │95年9月3日│95年11月28│戊○○    │戊○○  │
│  │行            │          │          │          │          │日        │          │        │
├─┼───────┼─────┼─────┼─────┼─────┼─────┼─────┼────┤
│5 │陽信銀行永康分│丙○○    │AC0000000 │25,500元  │95年11月13│95年11月13│戊○○    │戊○○  │
│  │行            │          │          │          │日        │日        │          │        │
├─┼───────┴─────┴─────┴─────┴─────┴─────┴─────┴────┤
│合│                                                                                                │
│計│新臺幣127,500元                                                                                 │
└─┴────────────────────────────────────────────────┘
┌──────────────────────────────────────────────────┐
│附表二：上訴人己○○                                                                                │
├─┬───────┬─────┬─────┬─────┬─────┬─────┬─────┬────┤
│編│  付  款  人  │發 票 人  │支票號碼  │票面金額  │票載發票日│ 提示日   │ 背 書 人 │借款人  │
│號│              │          │          │（新臺幣）│          │          │          │        │
├─┼───────┼─────┼─────┼─────┼─────┼─────┼─────┼────┤
│1 │台北富邦銀行台│己○○    │CG0000000 │25,500元  │95年10月15│95年11月28│戊○○    │甲○○  │
│  │南分行        │          │          │          │日        │日        │          │        │
├─┼───────┼─────┼─────┼─────┼─────┼─────┼─────┼────┤
│2 │台北富邦銀行台│己○○    │CG0000000 │25,500元  │95年6月15 │95年6月15 │戊○○    │戊○○  │
│  │南分行        │          │          │          │日        │日        │          │        │
├─┼───────┼─────┼─────┼─────┼─────┼─────┼─────┼────┤
│3 │台北富邦銀行台│己○○    │CG0000000 │51,000元  │95年9月5日│95年11月28│戊○○    │戊○○  │
│  │南分行        │          │          │          │          │日        │          │        │
├─┼───────┼─────┼─────┼─────┼─────┼─────┼─────┼────┤
│4 │台北富邦銀行台│己○○    │CG0000000 │25,500元  │95年11月15│95年11月15│戊○○    │戊○○  │
│  │南分行        │          │          │          │日        │日        │          │        │
├─┼───────┼─────┼─────┼─────┼─────┼─────┼─────┼────┤
│5 │台北富邦銀行台│己○○    │CG0000000 │55,500元  │95年12月5 │95年12月18│戊○○    │戊○○  │
│  │南分行        │          │          │          │日        │日        │          │        │
├─┼───────┴─────┴─────┴─────┴─────┴─────┴─────┴────┤
│合│                                                                                                │
│計│新臺幣183,000元                                                                                 │
└─┴────────────────────────────────────────────────┘
┌──────────────────────────────────────────────────┐
│附表三：上訴人丁○○                                                                                │
├─┬───────┬─────┬─────┬─────┬─────┬─────┬─────┬────┤
│編│  付  款  人  │發 票 人  │支票號碼  │票面金額  │票載發票日│ 提示日   │ 背 書 人 │借款人  │
│號│              │          │          │（新臺幣）│          │          │          │        │
├─┼───────┼─────┼─────┼─────┼─────┼─────┼─────┼────┤
│1 │高新銀行永康分│丁○○    │KS0000000 │25,500元  │95年8月10 │95年8月10 │戊○○    │甲○○  │
│  │行            │          │          │          │日        │日        │          │        │
├─┼───────┼─────┼─────┼─────┼─────┼─────┼─────┼────┤
│2 │高新銀行永康分│丁○○    │KS0000000 │25,500元  │95年10月10│95年11月28│戊○○    │甲○○  │
│  │行            │          │          │          │日        │日        │          │        │
├─┼───────┼─────┼─────┼─────┼─────┼─────┼─────┼────┤
│3 │高新銀行永康分│丁○○    │KS0000000 │25,500元  │95年6月10 │95年6月12 │戊○○    │戊○○  │
│  │行            │          │          │          │日        │日        │          │        │
├─┼───────┼─────┼─────┼─────┼─────┼─────┼─────┼────┤
│4 │高新銀行永康分│丁○○    │KS0000000 │25,500元  │95年9月3日│95年11月28│戊○○    │戊○○  │
│  │行            │          │          │          │          │日        │          │        │
├─┼───────┼─────┼─────┼─────┼─────┼─────┼─────┼────┤
│5 │高新銀行永康分│丁○○    │KS0000000 │25,500元  │95年11月10│95年11月10│戊○○    │戊○○  │
│  │行            │          │          │          │日        │日        │          │        │
├─┼───────┼─────┼─────┼─────┼─────┼─────┼─────┼────┤
│6 │高新銀行永康分│丁○○    │KS0000000 │25,500元  │95年12月3 │95年12月4 │戊○○    │戊○○  │
│  │行            │          │          │          │日        │日        │          │        │
├─┼───────┴─────┴─────┴─────┴─────┴─────┴─────┴────┤
│合│                                                                                                │
│計│新臺幣153,000元                                                                                 │
└─┴────────────────────────────────────────────────┘
